臺灣桃園地方法院刑事裁定
111年度撤緩字第398號
聲  請  人  臺灣桃園地方檢察署檢察官
受  刑  人  辛筱筑



上列聲請人因受刑人詐欺等案件，聲請撤銷緩刑之宣告（111年
度執聲字第2453號），本院裁定如下：
    主  文
辛筱筑之緩刑宣告撤銷。
    理　由
一、聲請意旨略以：受刑人辛筱筑因詐欺等案件，經本院於民國
    109年11月12日以109年度壢簡字第2070號判決判處有期徒刑
    2月，緩刑3年，並於109年12月22日確定在案。而受刑人於
    緩刑期間內未依緩刑條件定期匯款，且被害人蔡雅惠表示受
    刑人多次拖延還款，因而具狀主張希望撤銷緩刑之宣告，已
    動搖原判決認受刑人與被害人達成調解且深具悔意而予緩刑
    宣告之基礎，且無從認原緩刑之宣告得收其預期效果，而有
    執行刑罰之必要，已合於刑法第75條之1第1項第4款所定撤
    銷緩刑宣告之原因，爰依刑事訴訟法第476條規定聲請撤銷
    緩刑之宣告等語。
二、緩刑宣告，得斟酌情形，命犯罪行為人向被害人支付相當數
    額之財產或非財產上之損害賠償；受緩刑之宣告違反第74條
    第2項第1款至第8款所定負擔情節重大，足認原宣告之緩刑
    難收其預期效果，而有執行刑罰之必要者，得撤銷其宣告，
    刑法第74條第2項第3款、第75條之1第1項第4款分別定有明
    文。而緩刑之宣告是否撤銷，除須符合刑法第75條之1第1項
    所定各款要件外，並採裁量撤銷主義，賦予法院撤銷與否之
    權限，即所謂「足認原宣告之緩刑難收其預期效果，而有執
    行刑罰之必要」之審認標準，應由法院依職權本於合目的性
    之裁量，妥適審酌被告所犯前後數罪間，關於法益侵害之性
    質、再犯之原因、違反法規範之情節是否重大、被告主觀犯
    意所顯現之惡性及其反社會性等情，是否已使前案原為促使
    惡性輕微之被告，或偶發犯、初犯改過自新而宣告之緩刑，
    難收其預期效果，而有執行刑罰之必要。
三、受刑人辛筱筑前因詐欺等案件，經本院以109年度壢簡字第2
    070號判決判處有期徒刑2月，緩刑3年，且應依本院109年度
    附民移調字第1322號、第1323號調解筆錄所載內容履行賠償
    義務，即自109年12月10日起至112年9月10日止，按月於每
    月10日前給付被害人蔡雅惠新臺幣（下同）10,000元，及自
    109年12月10日起至110年9月10日止，按月於每月10日前給
    付被害人吳安傑2,000元，並於109年12月22日確定在案。而
    被害人蔡雅惠於111年10月25日具狀表示受刑人未依上述緩
    刑條件給付款項，迄至111年10月18日止僅匯款80,000元，
    其已多次讓受刑人延後給付，受刑人卻於電話中向被害人蔡
    雅惠咆哮，稱「你被騙錢你自己也有責任，你要錢應該去跟
    詐騙你錢的人要，我有錢給你就好」等語。經本院傳訊受刑
    人，受刑人到案表示上述被害人蔡雅惠書狀所述內容屬實，
    且稱：我沒辦法還那麼多錢，我自己生活也過得很辛苦，我
    覺得我已經還他90,000元了，剩下的他應該要自己負責，對
    於檢察官聲請撤銷緩刑沒有意見等語。本院認此受刑人陳述
    內容已可見其無意繼續依上述緩刑條件向被害人蔡雅惠履行
    賠償義務，核屬違反緩刑宣告所定負擔且情節重大，足認原
    宣告之緩刑難收其預期效果，而有執行刑罰之必要。是以，
    檢察官聲請撤銷緩刑之宣告，於法並無不合，應予准許。
四、依刑事訴訟法第476條，裁定如主文。
中　　華　　民　　國　　111 　年　　11　　月　　28　　日
                  刑事第二十庭  法　官　陳布衣

以上正本證明與原本無異。
如不服本裁定，應於裁定送達後5 日內向本院提出抗告狀。
　　　　　　　　　　　　　　　  書記官　蔡昌霖
中　　華　　民　　國　　111 　年　　11　　月　　29　　日